Dries Declercq

Ik ben een enthousiaste, vindingrijke ingenieur, met veel ervaring in web development, een oog voor detail en steeds geïnteresseerd om mezelf verder te ontwikkelen. Ik ben geboeid door nieuwe (mobiele) technologie, user experience en geïnteresseerd in hoe dingen werken en hoe ze verbeterd kunnen worden.

Sint-Machariusstraat 24 9000 Gent (0) 486 480 847 <u>dries.declercq@gmail.com</u> <u>www.driesdeclercq.be</u> linkedin.com/in/3sdeclercq

WERKERVARING

2013 - 2015 Drupal Back-end Developer, Wunderkraut (Gent)

- → Drupal site building en theming
- → Ontwikkelen van custom Drupal modules voor integratie van REST services, data import
- → Product owner voor projecten Carrefour MyInvoice, Syntra Midden-Vlaanderen
- → Werken in klein agile team met Scrum
- → Referentie: Dieter Beheydt, Project Manager dieter.beheydt@wunderkraut.com, (0) 486 830 716

2010 - 2013 Drupal Back-end en Front-end Developer, ONE Agency (Gent)

- → Drupal site building en theming, ontwikkelen van custom Drupal modules
- → Belangrijke projecten: Vier en Vijf TV, Leonardo Energy (forum voor herbruikbare energie), ZebWeb (online shop ZEB)
- → Schrijven documentatie voor de klant voor gebruik van de site back-end
- → Werken in klein agile team met Kanban
- → Referentie: Vincent Vanderheeren, Technisch verantwoordelijke (0) 486 830 716

2009 - 2010 Lector en IT support, Artevelde Hogeschool (Mariakerke)

- → Aan de afdeling Grafische en Digitale Media
- → Lector voor de vakken Webtechnologie (HTML en CSS), Audio&Video, Object Georiënteerd Programmeren in C#
- → Opmaken cursus voor OOP in C#
- → Assistent IT support: onderhoud en installatie van het computerpark op de campus
- → Referentie: Luc Bouters, Directeur afdeling <u>luk.bouters@arteveldehs.be</u>

2006 - 2008 Technical Content Developer, U&I Learning (Gent)

- → Ontwikkelen van technische bedrijfsdocumentatie gebaseerd op Information Mapping (IMAP)
- → Voor oa. Texaco, Infrabel en DEME (Dredging International)
- → Documentatie in het Nederlands en Engels
- → Schrijven scenario's voor Flash animaties gebruikt in online cursussen

2005 - 2006 Door polsproblemen uit voorzorg niet aan PC gewerkt

2002 - 2004 Programmeur en Web Developer, @rrowUp (Gent)

- → Integratie van ontwerp en back-end via XSL/XSLT voor www.teleticketservice.com
- → Divers programmeer werk, oa aanpassen drivers voor print terminals voor apotheken
- → Referentie: Johan Vandenbroucke, Bedrijfsleider

2002 IT support, @nker (Asse)

- → Deze firma installeert en onderhoudt computergestuurde kassasystemen
- → Ik was technisch medewerker van het support team
- → Voor 1 project (Kruidvat) verzorgde ik de opleiding van de techniekers en het stock beheer

KENNIS

Web development

- → PHP: meest recente ervaring, vlot gebruik voor OOP development en Drupal modules
- → C#, C++ en JAVA: degelijke kennis door gebruik in vorige werkervaring
- → Kennis van design patterns
- → **SQL**: goede kennis
- → CSS 2 & 3: goede kennis en vlot gebruik
- → LESS en SASS: goede kennis
- → Javascript en JQuery: goede kennis
- → Responsive theming: goede kennis
- → AngularJS: basis

IT Support

- → Installatie en onderhoud Windows en OS X computers, netwerk configuratie, installatie software
- → **Stockbeheer**: opmaken van stockbeheer voor team van techniekers
- → Opleiding geven aan team techniekers in vorige werkervaring
- → **Documentatie**: technische documentatie en handleiding schrijven en illustreren
- → Google Drive door persoonlijk en professioneel gebruik

Version Control

- → GIT: goede kennis en vlot gebruik
- → **SVN**: degelijke kennis

CMS

- → Drupal 6: goed
- → **Drupal 7**: uitstekend
- → Drupal 8: basis
- → Wordpress: basis

Grafische software

- → Adobe Illustrator, Photoshop en Fireworks: degelijke kennis voor front-end development
- → Adobe **Premiere**: basis
- → **GIMP**: vlot gebruik

Opleiding

- → 2013 Basisopleiding Symfonie
- → 2011 **Drupal Commerce** training, Commerce Guys (Parijs)
- → 2006 Opleiding Film&Video 2de jaar, Academie (Sint-Niklaas)
- → 2000 **Industrieel Ingenieur** ICT, optie Elektronica, KIHO (Gent)
- → 1994 **Wetenschappelijke A**, Sint-Stanislascollege (Poperinge)

NIET-RELEVANTE ERVARING

- → 2006 Filmfestival Gent: voorbereiding festival, coordinatie 50-tal studenten/vrijwilligers
- → 2005 Telenet technieker
- → Ervaring met assembleren en herstellen van PC's / laptops, tablets, smartphones, IT support
- → 94-98 leider jeugdbeweging
- → In bezit van auto en rijbewijs B

TALEN

→ Nederlands: moedertaal

→ Frans: goed

→ Engels: zeer goed

→ Duits: basis→ Spaans: basis